【裁判字號】    96,抗,233
【裁判日期】    970107
【裁判案由】    拍賣抵押物
【裁判全文】
臺灣桃園地方法院民事裁定               96年度抗字第233號
抗  告  人  乙○○
相  對  人  國泰世華商業銀行股份有限公司
法定代理人  甲○○
上列抗告人因與相對人間拍賣抵押物事件，對於民國96年11月26
日本院簡易庭96年度拍字第2841號所為裁定提起抗告，本院裁定
如下：
    主  文
抗告駁回。
抗告程序費用新台幣壹仟元由抗告人負擔。
    理  由
一、抗告意旨略以：抗告人僅有遲延繳款2 個月，惟經抗告人與
    相對人溝通後，相對人回稱只要遲延繳款未逾3 個月，即無
    違約問題。又抗告人與相對人協商後，於96年11月28日將所
    欠款項存入相對人所指定之銀行，同年11月30日繳清所有欠
    款，並無違約情事，相對人自無從拍賣抵押物，為此提起抗
    告請求廢棄原裁定，並駁回相對人之聲請云云。
二、按抵押權人，於債權已屆清償期，而未受清償者，得聲請法
    院，拍賣抵押物，就其賣得價金而受清償，民法第873 條定
    有明文。次按抵押權人聲請拍賣抵押物之裁定，係屬非訟事
    件，祗須其抵押權已經依法登記，並依登記之清償期業已屆
    滿而未受清償時，法院即應為准許拍賣抵押物之裁定，如對
    於此項法律關係有爭執者，應由有爭執之人提起訴訟，以求
    解決，不得僅依抗告程序聲明其有爭執，並據為廢棄拍賣裁
    定之理由（最高法院58年台抗字第524 號、51年台抗字第26
    9 號判例意旨可資參照）。易言之，法院所為准駁拍賣抵押
    物之裁定，屬非訟事件裁定，無確定實體法上法律關係存否
    之性質，於債權及抵押權之存否，亦無既判力，為裁定之法
    院僅就抵押權人提出有關抵押權之文件為形式上之審查，無
    從審酌屬於實體上法律關係之事由，抗告法院亦僅得就拍賣
    抵押物事件為形式審查，不得審酌抗告人關於實體事項之抗
    辯。
三、本件相對人主張抗告人於91年7 月24日以原裁定主文所示之
    不動產為向相對人所負債務之擔保，設定最高限額新台幣（
    下同）448 萬元之抵押權，且經依法登記，於擔保債務清償
    期屆至時，抗告人尚負欠相對人3,215,175 元未為清償等情
    ，有相對人於原審提出之他項權利證明書、土地及建物登記
    謄本、抵押權設定契約書及房屋貸款契約書等影本為證，是
    原法院據以准許相對人拍賣抵押物之聲請，即無不當。抗告
    人雖主張其已與相對人協商，並於相對人所指定期限前繳清
    所欠款項，並無違約之情事等語，然抗告人所陳縱然屬實，
    亦屬於實體事項，揆諸首開說明，亦非本件非訟程序得審酌
    者，是應認本件抗告為無理由，應予駁回。
四、依非訟事件法第46條、第21條第2 項，民事訴訟法第495 條
    之1 第1 項、第449 條第1 項、第95條、第78條，裁定如主
    文。
中    華    民    國    97    年    1     月    7     日
                民事第一庭審判長法  官  郭琇玲
                                法  官  陳雪玉
                                法  官  林哲賢
上為正本係照原本作成。
如不服本裁定，僅得於收受本裁定正本送達後10日內，以適用法
規顯有錯誤為理由，向本院提出再再抗告狀（須附繕本一份及繳
納再抗告裁判費新台幣1,000元），經本院許可後始可再抗告。
中    華    民    國    97    年    1     月    7     日
                                書記官  羅美英


司法院資訊處製作；財團法人民間司法改革基金會備份。
